# 如此增资能不能做

提问人：maggieben 时间：2013-10-10 12:58:57
A、B公司的法人代表均为甲公司自然人股东 ，实际为家族企业

回答人：chenyiwei
你提出这个问题就说明你已经意识到其中的风险了。由于抽逃出资认定的主观性和缺乏统一标准，对于存在抽逃出资嫌疑的企业提供验资服务是有较高风险的，建议在抽逃嫌疑解除之前谨慎承接此类业务。